臺灣新竹地方法院刑事宣示判決筆錄
                                    111年度金訴字第356號
公  訴  人  臺灣新竹地方檢察署檢察官
被      告  許華茹



上列被告因違反洗錢防制法等案件，經檢察官提起公訴（111年
度偵字第3970號）後，聲請改依協商程序而為判決，本院於中華
民國111年9月13日下午4 時在本院刑事庭第十五法庭宣示判決，
出席職員如下：
                                          法  官  黃怡文
                                          書記官  謝沛真
                                          通  譯  楊德光
法官起立朗讀判決主文、犯罪事實要旨、處罰條文，及告以上訴
限制、期間並提出上訴狀之法院，且諭知記載其內容：
一、主  文：
　　許華茹幫助犯洗錢防制法第十四條第一項之一般洗錢罪，處
    有期徒刑肆月，併科罰金新臺幣參萬元，罰金如易服勞役，
    以新臺幣壹仟元折算壹日。緩刑參年，緩刑期間付保護管束
    ，並應於本判決確定之日起壹年內，接受法治教育課程貳場
    次。  
二、犯罪事實要旨：
　　許華茹應可預見將自己之金融帳戶提供他人使用，可能因此
    幫助他人從事詐欺行為，用以處理詐欺之犯罪所得、洗錢，
    致使被害人及警方難以追查，竟仍不違背其本意，基於幫助
    他人詐欺、洗錢之不確定犯意，為獲得每周新臺幣（下同）
    3,000元之報酬，於民國110年12月13日晚間11時22分許，在
    其位新竹縣○○市○○路○段000巷00號居處，提供所有之玉山商
    業銀行帳號0000000000000號帳戶（下稱玉山銀行帳戶）予
    真實姓名年籍不詳之詐欺集團成員使用。嗣該詐欺集團之不
    詳成員，即意圖為自己或第三人不法之所有，於如附表所示
    時間，以如附表所示詐術詐欺陳依芃、簡柏宇及蕭世豪等人
    ，致渠等均陷於錯誤，於如附表所示時間，匯款至許華茹上
    開玉山銀行帳戶內，約定由許華茹將帳戶內款項提領後轉匯
    至指定帳戶，進而掩飾詐欺犯罪所得，嗣因陳依芃、簡柏宇
    及蕭世豪發現遭騙，經報警處理，始為警循線查知上情，而
    前揭各該款項亦即時遭凍結，尚未遭提領。
三、處罰條文：
　　刑法第30條第1項前段、洗錢防制法第2條第2款、第14條第1
    項及刑法第30條第1項前段、第339條第1項。
四、協商判決除有刑事訴訟法第455條之4第1項第1款於本訊問程
    序終結前，被告撤銷協商合意或檢察官撤回協商聲請者；第
    2款被告協商之意思非出於自由意志者；第4款被告所犯之罪
    非第455條之2第1項所定得以協商判決者；第6款被告有其他
    較重之裁判上一罪之犯罪事實者；第7款法院認應諭知免刑
    或免訴、不受理者情形之一，及違反同條第2項「法院應於
    協商合意範圍內為判決；法院為協商判決所科之刑，以宣告
    緩刑或2年以下有期徒刑、拘役或罰金為限」之規定者外，
    檢察官與被告均不得上訴。
五、如有前項得上訴之情形，得自收受宣示判決筆錄送達之日起
    20日內，向本院提出上訴書狀，上訴於第二審法院。
六、本案經檢察官翁貫育提起公訴，檢察官林李嘉到庭執行職務
    。
中　　華　　民　　國   111   年    9     月    13     日
                  刑事第三庭    書記官  謝沛真
                                法  官  黃怡文
以上正本證明與原本無異。
中　　華　　民　　國　　111 　年　　9 　　月　　14　　日
                                書記官  謝沛真　　　　　
附錄本案論罪科刑法條：
中華民國刑法第30條
幫助他人實行犯罪行為者，為幫助犯。雖他人不知幫助之情者，
亦同。
幫助犯之處罰，得按正犯之刑減輕之。
中華民國刑法第339條
意圖為自己或第三人不法之所有，以詐術使人將本人或第三人之
物交付者，處5年以下有期徒刑、拘役或科或併科50萬元以下罰
金。
以前項方法得財產上不法之利益或使第三人得之者，亦同。
前二項之未遂犯罰之。
洗錢防制法第2條
本法所稱洗錢，指下列行為：
一、意圖掩飾或隱匿特定犯罪所得來源，或使他人逃避刑事追訴
    ，而移轉或變更特定犯罪所得。
二、掩飾或隱匿特定犯罪所得之本質、來源、去向、所在、所有
    權、處分權或其他權益者。
三、收受、持有或使用他人之特定犯罪所得。
洗錢防制法第14條
有第二條各款所列洗錢行為者，處7年以下有期徒刑，併科新臺
幣5百萬元以下罰金。
前項之未遂犯罰之。
前二項情形，不得科以超過其特定犯罪所定最重本刑之刑。
附表：
編號 告訴人 詐騙時間及方式 匯款時間及金額 1 陳依芃 詐騙集團成員於110年12月24日某時許，以通訊軟體LINE「Fidelity Market財務客服」與陳依芃聯繫虛假投資事項，使陳依芃信以為真，陷於錯誤而匯款。 於110年12月24日晚間11時17分許，匯款新臺幣（下同）2,000元至許華茹上開玉山銀行帳戶內。 2 簡柏宇 詐騙集團於110年12月24日下午5時許，以通訊軟體LINE暱稱「Tina」、「Tommy等人身分，與簡柏宇聯繫，佯稱投資Fidelity Market虛擬貨觷通貨平台可獲利云云，使簡柏宇信以為真，陷於錯誤而匯款。 於110年12月24日下午5時59分許，匯款2,000元至許華茹上開玉山銀行帳戶內。 3 蕭世豪 詐騙集團於110年12月24日下午3時許之前，在臉書刊登「Axr數位科技」理財之不實廣告，蕭世豪與通訊軟體LINE暱稱「Tina」、「Tommy」、「Fidelity Market財務客服」聯繫匯款投資，使蕭世豪信以為真，陷於錯誤而匯款。 於110年12月24日下午3時21分許，匯款1,500元至許華茹上開玉山銀行帳戶。